臺灣苗栗地方法院刑事判決　　　　　　　 93年度訴字第507號
公　訴　人　臺灣苗栗地方法院檢察署檢察官
被　　　告　乙○○
上列被告因偽造文書等案件，經檢察官提起公訴（93年度偵字第
2790號、93年度偵字第3136號），本院合議庭裁定以簡式審判程
序判決如下：
    主  文
乙○○連續毀越其他安全設備竊盜未遂，處有期徒刑拾月。
扣案之手套壹雙沒收。
    事  實
一、乙○○基於意圖為自己不法所有之概括犯意，有下列之竊盜
    、行使偽造私文書及詐欺取財等犯罪行為：
（１）乙○○先於民國（下同）93年4 月30日，在苗栗縣苗栗市
      ○○街稅舍4 號之房間內，徒手竊取其同居人甲○○所有
      帳號00000000000 號新竹國際商業銀行（以下簡稱新竹商
      銀）苗栗分行之存摺1 本及印章1 顆，得手後以盜用甲○
      ○印章蓋在取款憑條上，偽造甲○○名義之取款私文書，
      交由新竹商銀在下列各分行之承辦行員，使各該行員因此
      陷於錯誤，誤認乙○○係有權提領甲○○存摺內存款之方
      式，連續為下列7 次之盜領行為，共盜領新台幣（下同）
      9 萬4 千5 百元：
    於93年4 月30日上午9 時許，在苗栗縣苗栗市新竹商銀中
      正路分行，盜領5百元。
    於93年4 月30日下午2 時許，在苗栗縣苗栗市新竹商銀為
      公路分行，盜領3千元。
    於93年5 月4 日下午3 時許，在苗栗縣苗栗市新竹商銀為
      公路分行，盜領2 千元。
    於93年5 月7 日上午9 時許，在苗栗縣苗栗市新竹商銀為
      公路分行，盜領5萬元。
    於93年5 月14日中午12時許，在苗栗縣苗栗市新竹商銀為
      公路分行，盜領6 千元。
    於93年5 月17日上午9 時許，在苗栗縣苗栗市新竹商銀中
      正路分行，盜領2萬元。
    於93年6 月4 日下午3 時許，在苗栗縣苗栗市新竹商銀為
      公路分行，盜領1萬3 千元。
（２）嗣於93年6 月10日上午10時許，為甲○○發現報警，經警
      循線查獲乙○○。
二、乙○○接承上開同一竊盜之概括犯意，於93年7 月24日凌晨
    1 時54分許，至苗栗縣苗栗市○○路1039號「本田汽車苗栗
    營業處」，戴上手套後拾起地上之石頭1 顆，擊破該營業處
    後方屬於安全設備之窗戶玻璃（毀損部分業據撤回告訴），
    踰越該窗戶進入屋內，著手竊取裡面財物尚未得手前，因早
    已觸動保全系統，為中興保全人員發現乙○○躲在辦公桌底
    下，乃報警將乙○○逮捕，並當場扣得上開行竊用之手套1
    雙。
三、案經苗栗縣警察局苗栗分局2 次報請臺灣苗栗地方法院檢察
    署檢察官偵查起訴。
    理  由
一、認定犯罪事實所憑之證據及理由：
（１）被告乙○○對於其有事實欄一之犯行，業據其於本院審理
      時自白不諱，核與告訴人甲○○指訴之情節相符，並有新
      竹商銀存摺、支存對帳單影本1 紙、取款憑條影本5 紙、
      翻拍照片8 幀在卷足憑（以上參見93年度偵字第3136號偵
      查卷第22頁至第31頁），是被告乙○○此部分之自白，與
      事實相符。
（２）被告乙○○對於其有事實欄二之犯行，業據其於本院審理
      時自白不諱，並經告訴人即本田汽車苗栗營運處經理丙○
      ○於警詢時及檢察官偵查中指訴甚明，核與證人即中興保
      全人員徐德聰、黃文森分別於警詢時及檢察官偵查中證述
      之情節相符，此外復有黑白照片6 幀、彩色照片10幀、警
      員報告1 紙在卷足憑（參見93年度偵字第2790號偵查卷第
      18頁至第20頁、第23頁、第36頁、第51頁至第53頁），及
      被告乙○○行竊用之手套1 雙扣案資佐證，是被告乙○○
      此部分之自白，亦與事實相符。
（３）事證明確，被告乙○○上開犯行，均堪認定，應依法論科
      。
二、論罪科刑的理由：
（１）被告乙○○於事實欄一中，徒手竊取他人存摺及印章，並
      用該印章盜蓋在取款憑條，持以向銀行行員詐領他人存摺
      內存款之行為，係犯刑法第320 條第1 項之普通竊盜罪、
      同法第216 條、第210 條之行使偽造私文書罪及同法第33
      9 條第1 項之詐欺取財罪。
（２）被告乙○○於事實欄二中，持石頭擊破屬於安全設備之窗
      戶玻璃後，踰越該窗戶進入屋內，竊取財物未得手之行為
      ，係犯刑法第321 條第2 項、第1 項第2 款毀越其他安全
      設備之加重竊盜未遂罪。
（３）被告乙○○盜用印章係偽造私文書之部分行為，其偽造私
      文書之低度行為，復為行使之高度行為所吸收，均不另論
      罪。
（４）被告乙○○先後2 次竊盜、7 次行使偽造私文書、7 次詐
      欺取財之犯行，均時間緊接，所犯罪名之構成要件相同，
      顯均係分別基於概括之犯意而為，應依連續犯之規定，各
      論以較重之加重竊盜未遂、行使偽造私文書及詐欺取財之
      一罪，並依法加重其刑。
（５）被告乙○○所犯上開3 罪間，有方法結果之牽連關係，應
      依刑法第55條後段牽連犯之規定，從一重之加重竊盜未遂
      罪處斷。
（６）被告乙○○所犯上開加重竊盜係屬未遂犯，依刑法第26條
      第1 項前段之規定，減輕其刑。被告徐國梁所犯加重竊盜
      未遂罪，有加重及減輕之事由，依法應先加重後減輕之。
（７）審酌被告乙○○因一時貪念，致犯上開各罪，及犯後能坦
      白承認，深表悔意等一切情狀，本院並參酌檢察官之具體
      求刑，量處如主文所示之刑，以資懲儆。
（８）至扣案之手套1 雙，係被告乙○○所有，供其行竊所用之
      物，已據被告徐國梁供述甚明，應依刑法第38條第1 項第
      2 款之規定，予以宣告沒收。
三、適用法律依據：
（１）刑事訴訟法第273 條之1 第1 項、第299 條第1 項前段。
（２）刑法第56條、第321 條第2 項、第1 項第2 款、第26條前
      段、第55條後段、第38條第1 項第2 款。
（３）罰金罰鍰提高標準條例第1條前段。
本案經檢察官黃智勇到庭執行職務。
中　　華　　民　　國　　94　　年　　6　　月　　23　　日
                  刑事第二庭    法　官　柳 章 峰
以上正本與原本無異。
如不服本判決應於送達後10日內向本院提出上訴狀（須附繕本）
。
   　　                     　　書記官　歐明秀
中　　華　　民　　國　　94　　年　　6 　　月　　23　　日
附錄本案論罪科刑法條全文
刑法第210條
 (偽造變造私文書罪)
偽造、變造私文書，足以生損害於公眾或他人者，處5 年以下有
期徒刑。
刑法第216條
 (行使偽造變造或登載不實之文書罪)
行使第條至第條之文書者，依偽造、變造文書或登載不實事項或
使登載不實事項之規定處斷。
刑法第339條第1項
 (普通詐欺罪)
意圖為自己或第三人不法之所有，以詐術使人將本人或第三人之
物交付者，處5 年以下有期徒刑、拘役或科或併科1 千元以下罰
金。
刑法第321條
犯竊盜罪而有左列情形之一者，處6月以上5年以下有期徒刑：
一、於夜間侵入住宅或有人居住之建築物、船艦或隱匿其內而犯之者。
二、毀越門扇、牆垣或其他安全設備而犯之者。
三、攜帶兇器而犯之者。
四、結夥三人以上而犯之者。
五、乘火災、水災或其他災害之際而犯之者。
六、在車站或埠頭而犯之者。
前項之未遂犯罰之。
